# 中外合资企业股份支付问题

提问人：zy8111 时间：2020-06-08 22:20:00
某拟IPO企业为中外合资企业，根据章程约定，税后利润分配中，股东与管理层各按50%分配，为上市，调整股权结构，管理层按 1 元/股增资，取得50%股权比例，该收益权还原是否为股份支付，股份支付如何计量价值？

回答人：chenyiwei
此前“根据章程约定，税后利润分配中，股东与管理层各按50%分配”，如果管理层当时并未出资，则分配给管理层的利润应属于职工薪酬准则所规范的利润分享计划，应计入损益。（注意：不得采用计提奖福基金的方式来规避对管理层的利润分配对损益的影响。）
现在的所谓“收益权还原”，如果没有其他特殊限定或安排，日后管理层可以在约定的锁定期满后自主转让其所获得的股权并享有相关增值收益的，则属于股份支付，应将入股价格低于标的股份公允价值的差额计入管理费用和资本公积处理。具体会计处理需根据有无等待期确定。
如果管理层虽然名义上持有股份，但不得任意对外转让股权，没有途径供其实现所持股权的公允价值增值收益的，则仍作为利润分享计划进行会计处理，不作为股份支付。